# 新准则下定期存单的处理

提问人：molidvd 时间：2020-11-05 18:33:06
请教陈版，在新金融工具准则下，如果管理层持有定期存单，有能力且有意图持有到期，那么
1 、期限在一年以内，记入其他流动资产还是其他货币资金？利息收入记入财务费用还是投资收益？应收利息是反应在其他流动资产或其他货币资金吗？
2 、期限在一年以上，记入债权投资？利息收入记入财务费用还是投资收益？应收利息记入债权投资？
非常感谢！

回答人：chenyiwei
1 、其他货币资金；财务费用——利息收入（或投资收益）；其他流动资产（或其他货币资金）——应计利息2 、债权投资；投资收益；债权投资——应计利息